【裁判字號】    92,訴,284
【裁判日期】    920808
【裁判案由】    違反毒品危害防制條例
【裁判全文】
臺灣新竹地方法院刑事判決            九十二年度訴字第二八四號
    公  訴  人  臺灣新竹地方法院檢察署檢察官
    被      告  丁○○
右列被告因違反毒品危害防制條例案件，經檢察官提起公訴（九十二年度毒偵字第四
六○號），及函
號），本院判決如左：
      主  文
丁○○連續施用第一級毒品，累犯，處有期徒刑貳年，扣案之第一級毒品海洛因貳包
（淨重零點參伍公克）沒收銷燬之；又連續施用第二級毒品，累犯，處有期徒刑柒月
，扣案之第二級毒品安非他命貳小包（重壹點壹公克）沒收銷燬之。應執行有期徒刑
貳年陸月，扣案之第一級毒品海洛因貳包（淨重零點參伍公克）、第二級毒品安非他
命貳小包（重壹點壹公克），均沒收銷燬之。
      事  實
一、丁○○前曾先後因違反麻醉藥品管理條例案件，經本院於民國八十六年二月十一
    日判處有期徒刑四月確定，於八十六年九月十八日判處有期徒刑七月確定，二案
    經合併執行，於八十七年六月二日縮短刑期執行完畢。又曾因施用第二級毒品安
    非他命案件，經本院於九十年九月十三日，以九十年度毒聲字第一四○七號（起
    訴書誤載為一○四七號）裁定送觀察、勒戒後，因無繼續施用毒品之傾向，由臺
    灣新竹地方法院檢察署檢察官於九十一年四月八日，以九十一年度毒偵緝字第五
    一號為不起訴處分確定。丁○○仍不知悔悟，復基於施用第一級毒品海洛因之概
    括犯意，自九十一年七月中旬某日起至九十二年三月二十四日上午約五、六時止
    ，約二至三日一次，在其位於新竹縣竹北市○○○街三○六巷二八號之租住處，
    以將海洛因置於香煙中點燃吸用之方式，連續施用第一級毒品海洛因多次；另基
    於施用第二級毒品安非他命之概括犯意，先後二次分別於九十一年八月二十八日
    某時，及九十二年三月二十四日某時，在其前揭住處，以將安非他命置於玻璃管
    內加熱產生煙霧再予吸用之方式，連續施用第二級毒品安非他命。嗣分別為警於
    九十一年八月二十八日五時許，在桃園縣八德市○○街五六巷八號前查獲，並扣
    得其所有供施用之安非他命二小包（共重一．一公克），及九十二年三月二十四
    日下午三時許，在其位於新竹縣竹北市○○○街三○六巷三六弄（起訴書載為二
    六弄）三六號之住處查獲，並扣得其所有供施用之海洛因二包（淨重○．三五公
    克，包裝重０．六四公克）。丁○○另經檢察官聲請本院以九十二年度毒聲字第
    二七九號裁定送觀察、勒戒後，認有繼續施用毒品之傾向，並經檢察官聲請本院
    於九十二年五月十九日以九十二年度毒聲字第四一○號裁定令入戒治處所施以強
    制戒治一年，現於強制戒治中。
二、案經新竹市警察局報請臺灣新竹地方法院檢察署檢察官偵查起訴，及函送本院併
    案審理（九十一年度毒偵字第一三四九號）。
    理  由
一、右揭事實業據被告丁○○坦承不諱，且被告二次於上揭時地為警查獲當日所採集
    之尿液，經桃園縣警察局八德分局及新竹市警察局，分別送請桃園縣衛生局、新
    竹市衛生局檢驗，及本院送國防部憲兵司令部刑事鑑識中心複驗結果，均呈安非
    他命類及嗎啡類藥物陽性反應，有桃園縣衛生局不法藥物尿液檢定書、新竹市衛
    生局衛檢字第四三六九號不法藥物尿液初步篩檢報告書、國防部憲兵司令部刑事
    鑑識中心（９２）宇鑑字第○四四三五號檢驗通知書各一紙，及被採尿人姓名編
    號對照表二紙附卷可稽，又被告為警查獲時並分別扣得其所有供施用之安非他命
    （重量為一．一公克）及海洛因（毛重一公克）各二包，扣案之海洛因經送法務
    部調查局以化學呈色法，及氣相層析質譜儀分析法鑑定，檢驗結果均含第一級第
    六項毒品海洛因成分，合計淨重○．三五公克（包裝重○．六四公克），有法務
    部調查局調科壹字第一○○○○一八三九號鑑定通知書附卷可按，是被告自白核
    與事實相符。又被告前因施用第二級毒品安非他命案件，經本院以九十年度毒聲
    字第一四○七號裁定送觀察、勒戒後，無繼續施用毒品之傾向，由檢察官以九十
    一年度毒偵緝字第五一號為不起訴處分確定，有臺灣新竹地方法院檢察署檢察官
    九十一年度毒偵緝字第五一號不起訴處分書影本，及臺灣高等法院被告全國前案
    紀錄表各一份在卷足憑，被告於經不起訴處分確定後五年內，復被查獲施用第一
    、二級毒品之犯行，經檢察官聲請，本院以九十二年度毒聲字第二七九號裁定令
    入勒戒處所觀察、勒戒後，認有繼續施用毒品傾向，有臺灣新竹看守所有無繼續
    施用毒品傾向證明書、有無繼續施用毒品傾向評估標準紀錄表附卷可按，並由本
    院於九十二年五月十九日以九十二年度毒聲字第四一○號裁定令入戒治處所施以
    強制戒治一年，亦有本院九十二年度毒聲字第四一○號裁定一份在卷可稽，是被
    告二犯毒品危害防制條例行為堪以認定。故被告犯罪事證明確，犯行堪予認定，
    應予依法論科。
二、又被告雖另於本院辯稱為警查獲後，於詢問筆錄時，因毒癮發作，警員為求詢問
    順利，曾拿海洛因供其施用云云，惟經查：
（一）本件所扣得之海洛因二包，業於查扣當時作成扣押物品清單，並經封緘，拍照
      存證，業經證人庚○○結證在卷，並有經被告簽名之搜索扣押筆錄二紙、新竹
      市警察局刑警隊扣押物品目錄二紙，及其上記載扣得海洛因二包共一公克之扣
      押物品清單一紙附卷可稽，是果如被告所言於警訊中曾施用其經扣得之海洛因
      ，何以扣押物品清單及扣押物品目錄中所扣得海洛因二包之重量（毛重一公克
      ），與卷附之法務部調查局調科壹字第一○○○○一八三九號鑑定通知書中之
      重量（淨重○點三五公克，包裝重○點六四公克）相比並未有顯著差異，顯見
      扣案毒品於查獲時至送鑑定後並未有減少之情形，被告辯稱經查獲後曾施用即
      與事實不符。
（二）且證人甲○○亦結稱，扣案證物拍照後由專人管理，不可能再從扣案毒品內拿
      出來，又當時多人在場，不可能當場拿給被告施用等語，亦核與證人庚○○、
      乙○○所證述之證物保管流程相符，且證人甲○○身為執法人員，當知守法，
      而警察局亦確實會有多人出入，是被告所辯即與常情有違，當難採信。
（三）另經本院當庭勘驗被告之警詢筆錄錄音帶全卷，錄音帶內有二次警詢，與筆錄
      相符，且被告於陳述時均完整且依答話之音調顯示精神狀況良好，並無嗜睡或
      有斷續陳述情形，錄音帶中亦聽見他人說話聲音，是與被告陳述之毒癮發作，
      而由警察提供毒品吸食之狀況尚有不符，惟與證人甲○○前開所述之多人出入
      之詞相符，是被告所辯尚不可採。
（四）至證人戊○○雖證稱，看見被告跟警察出去，隨後有拿一包白色粉末及香煙到
      地下室後，被告精神狀況變較好云云，然證人戊○○所述被告與警員自外取回
      白色粉末之詞顯與證人庚○○、甲○○結稱之扣案物處理程序不符，且按之常
      理，扣案物品當置於保管人手中，而扣案物品之保管人為證人庚○○，其係查
      獲本件小組之組員，保管物品處當不可能於辦公室外，故證人戊○○證述之自
      外拿白色粉末入內之詞即有違常理，況以查扣海洛因之數量不多，淨重僅０．
      三五公克，且分成二包，若有意供被告施用，當僅取一包，則依其數量一般之
      人以手握住，旁人根本不可能查知手中所握之物品為何，則在警局內等候之家
      屬豈可能得以看見警員手拿自色粉末？故證人戊○○所述實有違常理，況由本
      院當庭勘驗之錄音帶可知，詢問被告時尚有他人在場，被告當無施用毒品之可
      能，證人戊○○為被告之弟，其陳述難免有迴護之詞，又其他在場之證人丙○○、己○○亦均證稱當時均隔別詢問，證人己○○亦結稱未全程與被告在一起
      ，僅與被告在同一辦公室製作筆錄，伊在辦公室另外的角落等語，則證人丙○○、己○○亦顯不可能知悉被告經訊問時之狀況，故依其等之證詞自難推認被
      告前開所述屬實，故被告所辯尚難採信。
三、核被告所為，係違反毒品危害防制條例第十條第一項之施用第一級毒品罪及同條
    例第二項之施用第二級毒品罪。被告非法持有第一級毒品海洛因、第二級毒品安
    非他命之低度行為，分別為施用第一級毒品海洛因與第二級毒品安非他命之高度
    行為吸收，均不另論罪。被告先後多次施用第一級毒品海洛因之行為，時間緊接
    ，所犯又係構成要件相同之罪名，且其二次施用第二級毒品安非他命之犯行，雖
    時間相隔數月，惟依被告施用毒品之習性，及其所犯又係構成要件相同之罪名，
    顯皆係基於概括犯意為之，均係屬連續犯，應依刑法第五十六條之規定，論以一
    罪，並分別加重其刑。移送併案審理之被告於九十一年八月二十八日施用第一級
    毒品海洛因及第二級毒品安非他命之犯行部分，與前開經起訴之案件具有連續犯
    之裁判上一罪關係，業經敘明，故此部分應為起訴效力所及，本院自應併予審究
    。又被告前開所犯施用第一級毒品海洛因罪，及施用第二級毒品安非他命罪，犯
    罪手法及構成要件均不相同，顯係基於個別犯意為之，應予分論併罰。被告丁○○前曾先後因違反麻醉藥品管理條例案件，經本院於八十六年二月十一日判處有
    期徒刑四月確定，於八十六年九月十八日判處有期徒刑七月確定，二案經合併執
    行，於八十七年六月二日縮短刑期執行完畢，有臺灣高等法院被告全國前案紀錄
    表在卷可按，其於刑之執行完畢後五年內再犯本件有期徒刑以上之罪，為累犯，
    應依刑法第四十七條之規定遞加重其刑。爰審酌被告施用毒品之犯罪動機僅係為
    圖一時快樂，及其分別施用毒品之次數，施用毒品之方式，又曾經觀察、勒戒，
    竟仍不知警惕，於甫出獄未久即再施用第一級毒品，其所為對個人及社會之危害
    性，並犯罪後態度尚稱良好等一切情狀，分別量處如主文所示之刑，並定其應執
    行之刑。扣案之海洛因二包（淨重○．三五公克）及安非他命二包（重一．一公
    克），均為違禁物，亦據被告供述在卷，且有前開鑑定報告附卷可參，依毒品危
    害防制條例第十八條第一項前段均宣告沒收並銷燬之。
據上論斷，應依刑事訴訟法第二百九十九條第一項前段，毒品危害防制條例第十條第
一項、第二項、第十八條第一項前段，刑法第十一條前段、第五十六條、第四十七條
、第五十一條第五款，判決如主文。
本案經檢察官許麗美到庭執行職務。
中    華    民    國      九十二      年        八      月       八     日
                              臺灣新竹地方法院刑事第二庭
                                  法  官  王紋瑩
右正本證明與原本無異。
如不服本判決，應於判決送達後十日內向本院提出上訴狀( 應附繕本 )，上訴於
臺灣高等法院。
                                  書記官  馮玉玲
中    華    民    國      九十二      年        八      月       八     日
附錄本件論罪引用法條：
毒品危害防制條例第十條
施用第一級毒品者，處六月以上五年以下有期徒刑。
施用第二級毒品者，處三年以下有期徒刑。


司法院資訊處製作；財團法人民間司法改革基金會備份。
